【裁判字號】    99,交抗,34
【裁判日期】    990401
【裁判案由】    聲明異議
【裁判全文】
臺灣高等法院高雄分院刑事裁定          99年度交抗字第34號
抗  告  人
即受處分人  甲○○
上列抗告人因違反道路交通管理處罰條例聲明異議案件，不服臺
灣高雄地方法院中華民國98年12月24日裁定（98年度交聲字第30
01號（原處分案號：交通部公路總局高雄區監理所高監營裁字第
裁80–V00000000 號），提起抗告，本院裁定如下：
    主  文
抗告駁回。
    理  由
一、抗告意旨略以：抗告人即受處分人甲○○於駕照吊扣期間係
    駕駛自小貨車，應僅能吊銷抗告人違規當時所駕駛車類即小
    型車之駕駛執照，然原處分竟將抗告人之職業大貨車駕駛執
    照一併吊銷，影響抗告人工作及生計甚鉅，原裁定駁回受處
    分人之異議，顯有不當，為此提起抗告，請撤銷原裁定云云
    。
二、按「汽車駕駛人，有下列情形之一者，處新臺幣6 千元以上
    1 萬2 千元以下罰鍰，並當場禁止其駕駛：……五、駕駛執
    照吊扣期間駕駛小型車或機器腳踏車……」、「第5 款並吊
    銷其駕駛執照。」道路交通管理處罰條例第21條第1 項第5
    款、第4 項後段分別定有明文。次按「汽車駕駛人，因違反
    本條例及道路交通安全規則之規定，受吊銷駕駛執照處分時
    ，吊銷其持有各級車類之駕駛執照」，道路交通管理處罰條
    例第68條定有明文。經查，抗告人前於民國（下同）95年10
    月23日因酒後駕車，經交通部公路總局高雄區○○○○道路
    交通管理處罰條例第35條第1 項第1 款規定，於97年6 月5
    日以高監自裁字裁80-NO0000000號裁決書吊扣抗告人小型車
    普通駕駛執照12月，吊扣期間自97年10月14日至98年10月13
    日止等情，有交通部公路總局高雄區監理所98年11月17日高
    監自字第0980055622號檢附汽車駕照基本資料及上開裁決書
    在卷足憑。又抗告人於98年8 月29日即小型車普通駕駛執照
    吊扣期間內，猶駕駛上開自用小貨車上路一節，亦據抗告人
    自承在卷，並有舉發通知單、裁決書各1 紙在卷可稽，是抗
    告人確有「駕駛執照吊扣期間內駕駛小型車」之違規行為甚
    明，原處分機關依道路交通管理處罰條例第21條第1 項第5
    款及違反道路交通管理事件統一裁罰基準，裁處抗告人罰鍰
    9,000 元，並吊銷駕駛執照，並無不合。再查，抗告人受吊
    銷處分時領有大貨車職業駕駛執照之事實，有證號查詢汽車
    駕駛人1 紙可佐，依同條例第68條之規定，應吊銷其持有各
    級車類之駕駛執照。原裁定因認原處分機關吊銷受處分人持
    有之大貨車職業駕駛執照，並無不當，而駁回受處分人之聲
    明異議，核無違誤，抗告人仍執陳詞提起抗告，為無理由，
    應予駁回。
三、據上論結，應依道路交通案件處理辦法第26條，刑事訴訟法
    第412 條，裁定如主文。
中    華    民    國    99    年    4     月    1     日
                刑事第六庭  審判長法  官  王憲義
                                  法  官  簡志瑩
                                  法  官  邱永貴
以上正本證明與原本無異。
不得再抗告。
中    華    民    國    99    年    4     月    1     日
                                  書記官  鄭翠芬

司法院資訊處製作；財團法人民間司法改革基金會備份。
